【裁判字號】    95,易,84
【裁判日期】    950323
【裁判案由】    違反毒品危害防制條例
【裁判全文】
臺灣屏東地方法院刑事判決                95年度易字第84號
公  訴  人  臺灣屏東地方法院檢察署檢察官
被      告  甲○○
                    （另案臺灣高雄第二監獄執行中）
上列被告因違反毒品危害防制條例案件，經檢察官聲請以簡易判
決處刑（94年度毒偵字第2583號），因本院認為不宜以簡易判決
處刑，改依通常程序審理（95年度簡字第72號），茲因被告就被
訴事實為有罪之陳述，經告知簡式審判程序意旨，並聽取公訴人
及被告之意見後，本院合議庭裁定由受命法官獨任依簡式審判程
序審理，判決如下：
    主  文
甲○○連續施用第二級毒品，累犯，處有期徒刑壹年陸月。扣案
驗後毛重壹點捌柒公克之甲基安非他命壹小包連同包裝袋、沾黏
第二級毒品甲基安非他命成分之吸食器壹組、藥鏟壹支、眼鏡盒
壹個沒收銷燬之。
    事  實
一、甲○○前因施用毒品而違反毒品危害防制條例，經本院以89
    年度易字第1218號判處有期徒刑6 月，並諭知易科罰金之折
    算標準確定，於民國90年9 月5 日易科罰金執行完畢；旋又
    因施用毒品，再犯違反毒品危害防制條例，經臺灣臺中地方
    法院91年度中簡字第1505號判處有期徒刑6 月，於92年8 月
    10日入監執行，93年2 月9 日期滿出監執行完畢。
二、又其因施用毒品，先後2 次經法院裁定送觀察、勒戒，各於
    88年7 月28日、89年8 月1 日入所執行，後者嗣因有繼續施
    用之傾向，經依法院裁定，於89年9 月18日轉入戒治處所執
    行強制戒治，90年2 月6 日因停止戒治出所，90年8 月29日
    期滿未經撤銷停止戒治執行完畢；繼於91年8 月10日，因三
    犯施用毒品，再經依法院裁定送強制戒治，於92年8 月10日
    期滿出所執行完畢，竟不知悔改，5 年內復基於施用第二級
    毒品之概括犯意，自94年9 月3 日晚間7 時許起，至94年10
    月12日下午2 時許止，連續在其位於屏東市○○路226 巷號
    之住所內，以置入吸食器內燒烤並吸用所生煙霧之方式，施
    用第二級毒品甲基安非他命多次，嗣為警於94年10月12日下
    午2 時20分許，在其前開住處內查獲，扣得甲基安非他命晶
    體1 小包（驗後毛重1.87公克）、沾黏甲基安非他命成分之
    吸食器1 組、藥鏟1 支及用以藏放甲基安非他命之眼鏡盒1
    個，經採其尿液送驗結果，呈甲基安非他命陽性反應。
三、案經屏東縣警察局屏東分局報告臺灣屏東地方法院檢察署檢
    察官偵查聲請以簡易判決處刑。
    理  由
一、前揭連續施用第二級毒品甲基安非他命之犯罪事實，業據被
    告甲○○於本院審理時自承不諱，並有扣案白色晶體1 小包
    、吸食器1 組、藥鏟1 支及盛裝上開物品之眼鏡盒1 個在卷
    ，經送高雄醫學大學附設中和紀念醫院以氣相層析質譜儀法
    （GC／MS）鑑驗結果，除該白色晶體為驗後毛重1.87公克之
    甲基安非他命結晶外，其餘各器具亦均驗得甲基安非他命成
    分沾黏，有該院95年2 月27日0000－000 、388 、389 、39
    0 號檢驗報告附卷可稽；又其前揭時地經查獲時採得尿液，
    經送臺灣檢驗科技股份有限公司以氣相層析質譜儀法（GC／
    MS）檢驗結果，亦呈甲基安非他命陽性反應，有該公司94年
    10月27日，編號KH2005A0000000號濫用藥物尿液檢驗報告附
    卷可憑，與上開報告均為鑑定機關本於專業知識及以精密儀
    器測試後所得之結論，自可憑信。被告甲○○自白施用甲基
    安非他命，堪信與事實相符。
二、查被告甲○○前因施用毒品，先後2 次經法院裁定送觀察、
    勒戒，各於88年7 月28日、89年8 月1 日入所執行，後者嗣
    因有繼續施用之傾向，經依法院裁定，於89年9 月18日轉入
    戒治處所執行強制戒治，90年2 月6 日因停止戒治出所，90
    年8 月29日期滿未經撤銷停止戒治執行完畢，繼於91年8 月
    10日，因三犯施用毒品，再經依法院裁定送強制戒治，於92
    年8 月10日期滿出所執行完畢，有臺灣高等法院被告前案紀
    錄表、臺灣屏東地方法院檢察署刑案資料查註紀錄表、全國
    施用毒品案件紀錄表、受觀察勒戒人毒品及前科紀錄簡列表
    各1 份在卷可按，其強制戒治期滿5 年內再犯本件施用第二
    級毒品甲基安非他命之犯罪事證已臻明確，應依法論科。
三、按甲基安非他命為毒品危害防制條例第2 條第2 項第2 款規
    定之第二級毒品，除法律另有規定者外，不得持有、施用。
    核被告甲○○所為，係犯毒品危害防制條例第10條第2 項之
    施用第2 級毒品罪。其施用前持有甲基安非他命之低度行為
    ，應為施用之高度行為所吸收，不另論罪。其先後多次施用
    甲基安非他命之行為，時間緊接，手法相同，並觸犯構成要
    件相同之罪，顯係基於概括犯意反覆為之，為連續犯，應以
    一罪論，並加重其刑。又被告甲○○前因施用毒品而違反毒
    品危害防制條例案件，經臺灣臺中地方法院91年度中簡字第
    1505號判處有期徒刑6 月，於92年8 月10日入監執行，93年
    2 月9 日期滿出監執行完畢，有臺灣高等法院被告前案紀錄
    表及臺灣屏東地方法院檢察署刑案資料查註紀錄表各1 份在
    卷可按，其5 年之內再犯有期徒刑以上刑之本罪，為累犯，
    應依法加重其刑。其有2 種刑之加重事由，應遞加重之。
四、爰審酌被告甲○○之年齡、品行、智識程度、犯罪手段、對
    於法益侵害之程度，其為65年5 月5 日出生、具備高職肄業
    教育程度、以水泥工為業之人，為本件犯罪時年29歲，有年
    籍等資料在卷可參，又其前有多次施用毒品經查獲送觀察、
    勒戒、強制戒治或判刑之紀錄，除前開為本件犯罪構成要件
    情狀前提事實之觀察、勒戒及強制戒治，與前述構成累犯要
    件之執行紀錄，已論述如前外，其更早前因施用毒品而違反
    毒品危害防制條例案件，經本院以89年度易字第1218號判處
    有期徒刑6 月，並諭知易科罰金，已於90年9 月5 日易科罰
    金執行完畢；嗣又因偽造貨幣案件，依序經本院、臺灣高等
    法院高雄分院以90年度訴字第762 號、91年度上訴字第169
    號判處有期徒刑3 年6 月，迄經最高法院於94年1 月13日以
    94年度臺上字第169 號判決駁回上訴而確定，於94年10月19
    日入監執行，有臺灣高等法院被告前案紀錄表及臺灣屏東地
    方法院檢察署刑案資料查註紀錄表各1 份在卷可按，素行不
    良，顯然法治觀念薄弱，欠缺悔悟、遷善之決心，對於社會
    秩序及其個人身心健康之影響非輕，及其此犯罪施用毒品之
    期間、次數，與其犯罪經查獲後，尚能坦認犯行，態度尚可
    ；另考量其自88年7 月28日迄至本件犯行前即94年9 月止，
    除經2 次觀察、勒戒、2 次強制戒治外，並因犯罪經法院判
    刑6 月入監，計6 年間有2 年3 月，即逾3 分之1 光景均在
    矯治中渡過，其最長期間即91年8 月10日因三犯送強制戒治
    入所，嗣期滿又轉執行上開6 月有期徒刑至93年2 月9 日出
    監，與外界社會隔絕歷時1 年6 月，然究未見收得成效，徒
    耗司法資源，其惡性顯非施以低於該期間之自由刑所能改善
    ，應使此個案能有充分時間就本件施用毒品犯行在監沈澱、
    思考，以略收瞑眩之效，刑期無刑等一切情狀，量處如主文
    所示之刑，以資儆懲。
五、扣案驗後毛重1.87公克甲基安非他命1 小包為本件查獲之毒
    品，其包裝袋因盛裝而與之接觸，依常情亦為毒品成分所沾
    黏，難以析離，均應依毒品危害防制條例第18條第1 項前段
    規定沒收銷燬之；又扣案吸食器1 組、藥鏟1 支、眼鏡盒1
    個因被告甲○○持以為前揭施用或盛裝毒品使用，經檢驗其
    內亦均有甲基安非他命成分沾附，難以析離，均應依毒品危
    害防制條例第18條第1 項前段規定，沒收銷燬之。
據上論斷，應依刑事訴訟法第273 條之1 第1 項、第299 條第1
項前段，毒品危害防制條例第10條第2 項、第18條第1 項前段，
刑法第11條、第56條、第47條，判決如主文。
本案經檢察官鍾仁松到庭執行職務
中    華    民    國    95    年    3     月    23    日
                  刑事第二庭      法  官  陳松檀
以上正本證明與原本無異。
如不服本判決應於收受本判決送達後10日內向本院提出上訴書狀
，其未敘述上訴理由者，並得於提起上訴後10日內向本院補提理
由書狀（均須按他造當事人之人數附繕本）「切勿逕送上級法院
」
中    華    民    國    95    年    3     月    23    日
                                  書記官  魏慧夷
附錄本件判決引用之法條：
毒品危害防制條例第10條第2項
施用第二級毒品者，處3年以下有期徒刑。


司法院資訊處製作；財團法人民間司法改革基金會備份。
